臺灣苗栗地方法院民事小額判決
111年度苗小字第241號
原      告  陳玠后  


被      告  黃秀珍(即邱華構之繼承人)


兼  訴  訟                        
代  理  人  邱盛昶(即邱華構之繼承人)


被      告  邱敏(即邱華構之繼承人)


            邱仁美(即邱華構之繼承人)


上列當事人間請求侵權行為損害賠償事件，本院於民國111年5月
12日言詞辯論終結，判決如下：
    主  文
被告應連帶給付原告新臺幣13,121元。
原告其餘之訴駁回。
訴訟費用由被告連帶負擔200元，餘800元由原告負擔。
本判決原告勝訴部分得假執行。
　　事實及理由
一、本件為小額訴訟事件，依民事訴訟法第436條之18第1項規定
    ，判決書得僅記載主文，就當事人有爭執事項，於必要時得
    加記理由要領。
二、理由要領
（一）原告訴之聲明變更如追加被告狀所載（卷第79頁）。
（二）修理費部分：按不法毀損他人之物者，被害人得請求賠償
      其物因毀損所減少之價額；民法第196條規定甚明。又請
      求賠償物被毀損所減少之價值，得以修復費用為估定標準
      ，但以必要者為限，例如修理材料費以新品換舊品應予折
      舊（參照最高法院77年第9次民事庭會議決議）。系爭機
      車係於西元2018年9月出廠，依原告提出之估價單，支出
      零件費12,490元、工資9,300元（含拖吊費800元）（卷第
      35頁），依前揭說明，以新品換舊品而更換之零件，即應
      予折舊。依依行政院所頒「固定資產耐用年數表」及「固
      定資產折舊率表」規定，機車之耐用年數為3年，依定率
      遞減法每年折舊千分之536計算。另依營利事業所得稅查
      核準則第95條第6項規定「固定資產提列折舊採用定率遞
      減法者，以1年為計算單位，其使用期間未滿1年者，按實
      際使用之月數相當於全年之比例計算之，不滿1月者，以1
      月計」，則系爭車輛出廠迄本件車禍發生時民國110年2月
      5日，已使用2年5月，則零件費之折舊金額為10,402元。
      【計算式：第1年折舊：12,490×0.536＝6,695；第2年折舊
      ：（12,490－6,695）×0.536 ＝3,106 ；第3年折舊：（12,
      490－6,695－3,106）×0.536×5/12＝601，共折舊：6,695＋3,
      106＋601＝10,402（元以下四捨五入，下同）】，扣除折舊
      額後，得請求之零件費為2,088元【計算式：12,490－10,4
      02＝2,088】。是原告得請求修理費計11,388元【零件2,08
      8＋工資含拖吊費9,300＝11,388】。
（三）醫藥費部分：有單據部分共計1,733元。　　　
（四）綜上，原告得請求被告連帶賠償之修理費及醫藥費共13,1
      21元。逾此部分之請求，毫無主張及舉證，為無理由，應
      予駁回。
中　　華　　民　　國　　111  　年　　5  　月 　 31  　日
                  苗栗簡易庭   法　官　 黃怡玲
以上正本係照原本作成。
如不服本判決，應於判決送達後20日內，以判決違背法令為理由
，向本院提出上訴狀並表明上訴理由，及須按他造當事人之人數
附繕本。如委任律師提起上訴者，應一併繳納上訴裁判費。
上訴理由應表明：
一、原判決所違背之法令及其具體內容。
二、依訴訟資料可認為原判決有違背法令之具體事實。
如未表明上訴理由者，應於上訴後20日內向本院提出上訴理由。
當事人如對本件訴訟內容有所疑義，得聲請閱卷。　　　　　　
中　　華　　民　　國　　111 　 年　　5 　 月　  31　　日
　　　　　　　　　             書記官   陳映綺